臺灣嘉義地方法院刑事判決　　　　　　　　　　　　　　九十一年度交訴字第七號
　　公　訴　人　臺灣嘉義地方法院檢察署檢察官
　　被　　　告　丙○○
右列被告因公共危險等案件，經檢察官提起公訴（九十年度偵字第七０四八號），本
院判決如左：
    主  文
丙○○服用酒類，不能安全駕駛動力交通工具而駕駛，處有期徒刑參月，如易科罰金
，以參佰元折算壹日；又駕駛動力交通工具肇事，致人受傷而逃逸，處有期徒刑陸月
，如易科罰金，以參佰元折算壹日；應執行有期徒刑捌月，如易科罰金，以參佰元折
算壹日。
被訴過失傷害部分，公訴不受理。
    事  實
一、丙○○於民國九十年十月二十八日十八時許，在新港鄉路邊攤海產店與友人飲用
    高梁酒，已不能安全駕駛動力交通工具，竟不顧公眾之安危，猶於同日（起訴書
    誤載為九月二十八日）二十時四十分許，駕駛車牌號碼七Ａ─七八一二號自小客
    車，沿嘉義市往新港方向行駛，途經嘉義縣太保市○○里○○路○段一０五巷口
    ，因酒醉精神不濟，加以未注意車前狀況，並隨時採取必要之安全措施，適有林
    炳楠駕駛車牌號碼Ｎ三─四六四八號自小客車行駛於丙○○前方，丙○○依當時
    天氣晴、夜間有照明、路面無缺陷、無障礙物、視距良好，並無不能注意之情形
    ，竟疏於注意，從後側撞擊林炳楠之車輛，惟並未造成林炳楠受傷害，後丙○○
    並未停車查看，再往前行駛，適有乙○○騎乘腳踏車在丙○○前方，丙○○依當
    時情形，並無不能注意之情形，竟疏於注意，再從後側撞擊乙○○之人車，而使
    乙○○之受有左小腿撕脫傷之傷害，詎丙○○於撞傷人之後，竟未下車救助，反
    而急速逃逸，後經警依路口監視器循線追查，於同日二十三時三十分於丙○○住
    處附近拘捕到案，並於同年月二十九日（起訴書誤載九月三十日）凌晨零時六分
    許，測得丙○○呼吸中酒精濃度仍高達每公升零點二九毫克。
二、案經乙○○之配偶丁○○訴由嘉義縣警察局水上分局報請臺灣嘉義地方法院檢察
    署檢察官偵查起訴。
    理  由
甲、有罪部分：
一、訊據被告丙○○固不否認在右揭時地駕車與被害人林炳楠及乙○○發生車禍，惟
    先是辯稱僅喝幾杯高梁酒，不影響開車，係因林炳楠駕駛車輛撞及，為了閃避才
    撞上乙○○腳踏車，後又辯稱先撞到林炳楠車輛後視鏡，車子失控才撞到乙○○
    云云。經查：被告酒後駕車肇事致人受傷而逃逸之事實，業經證人林炳楠及告訴
    人丁○○於警訊時陳明，並經被害人乙○○於偵查及及本院審理時指述綦詳。並
    有道路交通事故調查報告表、現場及車損照片十六張、乙○○受傷診斷證明書在
    卷可參。被告雖以前詞置辯，惟依道路交通事故調查報告表所示案發當時天氣晴
    、夜間有照明、路面無缺陷、無障礙物、視距良好，並無不能注意之情形，被告
    竟疏於注意，從後側撞擊林炳楠之車輛，嗣後又從後方撞擊前方騎乘腳踏之乙○
    ○肇事，顯然係因被告飲酒後，駕駛車輛之注意能力較平日為低，始發生上開車
    禍。再者，被告於案發後三小時許被警查獲後測得之酒精濃度仍高達每公升零點
    二九毫克，且經警在場詢問時有語無倫次，注意力無法集中之現象等情，亦據現
    場處理警員甲○○到庭證述明確，並有酒精濃度測定單、測試觀察紀錄表可佐，
    足認被告駕車時確已達酒醉不能安全駕駛動力交通工具程度。又被告自後撞擊騎
    乘腳踏車之乙○○，造成腳踏車車輪及車身扭曲變形，乙○○受有左小腿撕脫傷
    等情，有上開車損照片及診斷書可憑，顯然當時車禍衝擊力量不小，衡情理應知
    悉乙○○有受傷之可能，而被告於本院調查時亦自承：「我知道撞到人，我是因
    為害怕，所以才立刻開車離開現場」等語，是以被告未停車查看處理，亦未報警
    救護即迅速駕車離開，被告有駕車肇事致人受傷而逃逸之犯行無疑。被告上開辯
    詞，均係卸責之詞，不足採信。本件事證明確，被告犯行堪以認定，應予依法論
    科。
二、核被告所為，係犯刑法第一百八十五條之三服用酒類致無法安全駕駛動力交通工
    具罪、同法第一百八十五條之四肇事逃逸罪。其所犯上開二罪間，犯意各別，行
    為互殊，應予分論併罰。爰審酌被告酒醉後已不能安全駕駛，仍不顧公眾之安危
    ，貿然駕車，且肇事後非但未報警救護，反棄受傷之被害人於不顧，應予非難；
    兼衡及被告雖未能坦承犯行，惟犯罪後與被害人達成和解（業經告訴人到庭撤回
    告訴）之犯後態度等一切情狀，分別量處如主文所示之刑、易科罰金之折算標準
    ，並定其應執行之刑，以示懲儆。
乙、不受理部分：
一、公訴意旨另以：被告於九十年十月二十八日二十時四十分許，於飲酒後駕駛七Ａ
    ─七八一二號自小客車，沿嘉義市往新港方向行駛，途經嘉義縣太保市○○里○
    ○路○段一０五巷口，因酒後無法安全駕駛，以致從後側撞擊由乙○○騎乘之腳
    踏車，而使乙○○之受有左小腿撕脫傷之傷害，因認被告另涉有刑法第二百八十
    四條第一項前段之過失傷害罪嫌等語。
二、按告訴乃論之罪，告訴人於第一審辯論終結前，得撤回其告訴；又告訴經撤回者
    ，應諭知不受理之判決，刑事訴訟法第二百三十八條第一項、第三百零三條第三
    款分別定有明文。經查本件被告上開犯行經檢察官以刑法第二百八十四條第一項
    前段之過失傷害罪提起公訴，依同法第二百八十七條前段規定係屬告訴乃論之罪
    ，茲據告訴人於辯論終結前當庭撤回其告訴，有九十一年四月二十三日審判筆錄
    在卷可稽，依前開規定，爰諭知不受理之判決。
據上論斷，應依刑事訴訟法第二百九十九條第一項前段、第三百零三條第三款，刑法
第一百八十五條之三、第一百八十五條之四、第四十一條第一項前段、第五十一條第
五款，罰金罰鍰提高標準條例第二條，判決如主文。
本案經檢察官陳昭廷到庭執行職務
中      華      民      國    九十一    年      五      月      七      日
                                      臺灣嘉義地方法院交通法庭
                                        審判長法官  沈  福  財
                                              法官  許  兆  慶
                                              法官  陳  端  宜
右正本證明與原本無異。
如不服本判決，應於判決送達後十日內，向本院提出上訴狀。
中      華      民      國    九十一    年      五      月      七      日
                                            書記官  尹  玉  琪
附錄論罪科刑法條
刑法第一百八十五條之三
服用毒品、麻醉藥品、酒類或其他相類之物，不能安全駕駛動力交通工具而駕駛者，
處一年以下有期徒刑、拘役或三萬元以下罰金。
刑法第一百八十五條之四
駕駛動力交通工具肇事，致人死傷而逃逸者，處六月以上五年以下有期徒刑。
